【裁判字號】    98,易緝,30
【裁判日期】    980515
【裁判案由】    詐欺等
【裁判全文】
臺灣士林地方法院刑事判決              98年度易緝字第30號
    公  訴  人  臺灣士林地方法院檢察署檢察官
    被      告  丙○○
                        （現另案於臺灣臺北監獄執行中）
上列被告因竊盜等案件，經檢察官提起公訴（97年度偵字第3535
、8607號），因被告於準備程序中就犯罪事實為有罪陳述，經本
院裁定依簡式審判程序審理，判決如下：
    主  文
丙○○竊盜，參罪，各處有期徒刑參月；又意圖為自己不法之所
有，以詐術使人將本人之物交付，處有期徒刑伍月；應執行有期
徒刑壹年。
    事  實
一、丙○○曾於民國95年間犯公共危險案件，經臺灣板橋地方法
    院判處有期徒刑6 月，緩刑3 年，嗣經本院97年度撤緩字第
    41號裁定撤銷緩刑，並經本院98年度聲減字第9 號裁定減刑
    為有期徒刑3 月確定；及於95、96年間犯竊盜案件，分經本
    院96年度易字第2052號判處有期徒刑8 月、臺灣高等法院97
    年度上易字第114 號判處有期徒刑6 月確定，嗣經臺灣高等
    法院97年度聲字第3290號裁定應執行有期徒刑1 年；及於96
    年間因犯幫助詐欺案件，經臺灣高等法院97年度上易字第97
    8 號判處有期徒刑4 月確定（均尚未執行完畢，不構成累犯
    ）。詎丙○○不思警惕，(一)基於意圖為自己不法之所有之竊
    盜故意，於如附表１、２、３所示之時間、地點，以如附表
    １、２、３所示之犯罪手法，竊取其前雇主即位於臺北縣汐
    止市之正香蝦捲便當店所有之便當，得手後旋即各以新臺幣
    （下同）400 元、400 元、640 元出售；(二)基於意圖為自己
    不法之所有之詐欺取財故意，於97年1 月上旬某日，前往臺
    北縣蘆洲市乙○○所經營之電子公司應徵業務員時，明知並
    無購車及清償借款之意，竟向乙○○佯稱為從事業務工作有
    意購車，致乙○○陷於錯誤，於同月14日在上址，將其向友
    人黃宏仁以4 萬4 千元購得之車號CD—4502號自用小客車以
    原價轉售予丙○○，並借款1 萬1 千元予丙○○作為清償該
    車積欠之稅款以辦理車輛所有人變更登記之用，丙○○得手
    後旋於同月17日以1 萬5 千元出售。
二、案經正香蝦捲便當店負責人甲○○訴由臺北縣政府警察局汐
    止分局報告臺灣士林地方法院檢察署檢察官，及經乙○○訴
    由臺灣宜蘭地方法院檢察署呈請臺灣高等法院檢察署令轉臺
    灣士林地方法院檢察署檢察官偵查後起訴。
    理  由
一、上揭事實，業據被告丙○○於審理中坦承不諱（見本院98年
    4 月3 日審理筆錄），核與證人即正香蝦捲便當店負責人甲
    ○○、正香蝦捲便當店店員黃田吉，及乙○○分別於警詢及
    偵查中證述之情節相符，並有被告於96年12月6 日竊取便當
    時遭路口監視錄影機攝得騎車離去畫面之翻拍相片3 紙、被
    告轉售CD—4502號自用小客車之買賣合約書等件（見97年度
    偵字第3535號卷第18至19、50頁）附卷可稽，足認被告於審
    理中出於任意性之自白，與事實相符而堪採信，本件事證明
    確，被告犯行洵堪認定。
二、核被告就事實欄一、(一)所為，均係犯刑法第320 條第1 項之
    竊盜罪；就事實欄一、(二)所為，係犯刑法第339 條第1 項之
    詐欺取財罪。被告3 次竊盜、1 次詐欺取財犯行，犯意各別
    ，行為互殊，應予分論併罰。爰審酌被告有如事實欄所述之
    前科，素行不佳，且正值青壯，不思循合法途徑獲致財物，
    竟貪圖慾便而竊取及詐騙他人財物，又迄未提出已清償被害
    人損失之證明，惟念其於審理中坦承犯行，尚有悔意，暨被
    告犯罪所得、犯罪之動機、目的、手段、生活狀況、品行、
    智識程度等一切情狀，分別量處如主文所示之刑，並定其應
    執行之刑，以資懲戒。
據上論斷，應依刑事訴訟法第284 條之1 、第273 條之1 第1 項
、第299 條第1 項前段，刑法第320 條第1 項、第339 條第1 項
、第51條第5 款，刑法施行法第1 條之1，判決如主文。
本案經檢察官張紜瑋到庭執行職務
中    華    民    國    98    年    5     月    15    日
                  刑事第五庭  法  官  孫  曉  青
以上正本證明與原本無異。
如不服本判決應於送達後10日內向本院提出上訴狀。
                              書記官  李  佳  穎
中    華    民    國    98    年    5     月    15    日
附錄本案論罪科刑法條之依據：
刑法第320 條第1 項
意圖為自己或第三人不法之所有，而竊取他人之動產者，為竊盜
罪，處5年以下有期徒刑、拘役或500元以下罰金。
刑法第339 條第1 項
意圖為自己或第三人不法之所有，以詐術使人將本人或第三人之
物交付者，處5 年以下有期徒刑、拘役或科或併科1 千元以下罰
金。
附表
 ┌──┬─────┬───────┬────────────┐
 │編號│時     間 │  地      點  │  犯罪手法及犯罪所得    │
 ├──┼─────┼───────┼────────────┤
 │１  │96年12月4 │臺北縣汐止市康│趁店員外送便當無人看管之│
 │    │日上午11時│寧街169巷101號│際，徒手竊取機車上預定送│
 │    │30分許    │前            │往臺北縣汐止市○○街90巷│
 │    │          │              │9 號2 樓之便當5 個。    │
 ├──┼─────┼───────┼────────────┤
 │    │96年12月6 │臺北縣汐止市康│趁店員外送便當無人看管之│
 │    │日上午11時│寧街155號前   │際，徒手竊取機車上預定送│
 │２  │30分許    │              │往臺北市○○區○○街201 │
 │    │          │              │巷10號對面組合屋（福清營│
 │    │          │              │造公司）之便當5 個。    │
 ├──┼─────┼───────┼────────────┤
 │    │97年1月24 │臺北縣汐止市康│趁店員外送便當無人看管之│
 │３  │日上午11時│寧街169巷31號 │際，徒手竊取機車上預定送│
 │    │40分許    │前            │往臺北縣汐止市○○街169 │
 │    │          │              │巷1 號5 樓之便當8 個。  │
 └──┴─────┴───────┴────────────┘


司法院資訊處製作；財團法人民間司法改革基金會備份。
